# 高新优惠退税怎么处理

提问人：并刀如水 时间：2012-04-05 20:28:01
是否需要追溯调整关键要看算不算一项差错。 上市公司执行企业会计准则监管问题解答 2010 年第一期： 尽管会计估计所涉及的交易和事项具有内在的不确定性，但如果上市公司在进行会计估计时，已经充分考虑和合理利用了当时所获得的各方面信息，一般不存在会计估计差错。例如由于上市公司据以进行估计的基础发生了变化，或者由于取得新信息、积累更多经验以及后来的发展变化，可能需要对会计估计进行修订，这种修订不属于前期会计差错。只有上市公司能够提供确凿证据表明由于重大人为过失或舞弊等原因，并未合理使用编报前期报表时已经或能够取得的可靠信息做出会计估计，导致前期会计估计结果未恰当反映当时的情况，应按照《企业会计准则第 28 号—会计政策、会计估计变更和差错更正》进行前期差错更正，其他情况下会计估计变更及影响应采用未来适用法进行会计处理。 但个人认为，如果这10%的差额很大，追溯重述财务报表更有利于报表使用者了解各期的实际情况，可以调整。

回答人：chenyiwei
基本赞同。就主贴所述情况，理论上应作为会计估计变更而不是前期差错更正更合适。但在实务中，如果在审计报告日之前取得了高新认定，也可接受作为前期更正追溯重述报告年度报表的做法。